【裁判字號】    92,易,804
【裁判日期】    920912
【裁判案由】    毒品危害防制條例
【裁判全文】
臺灣彰化地方法院刑事判決                          九十二年度易字第八四號
    公  訴  人  臺灣彰化地方法院檢察署檢察官
    被      告  甲○○
右列被告因違反毒品危害防制條例案件，經檢察官提起公訴（九十二年度毒偵字第九
九八號），本院判決如左：
    主  文
甲○○施用第二級毒品，處有期徒刑肆月，如易科罰金，以佰元折算壹日。
    事  實
一、甲○○前曾因施用毒品案件，先後經本院裁定送觀察、勒戒後，均認無繼續施用
    毒品之傾向，由台灣彰化地方法院檢察署檢察官分別於民國九十年四月二十六日
    、九十一年六月十一日各以九十年度毒偵字第六０六號、九十一年度毒偵字第七
    五二號為不起訴處分確定。詎仍不知悔改，復於九十二年四月二日或其前四日內
    某時，在不詳處所，施用第二級毒品安非他命乙次。嗣於九十二年四月二日十七
    時許，為警持本院所核發之搜索票前往其位於彰化縣鹿港鎮○○里○○路二四０
號之住處搜索，因搜獲不明注射針筒，經甲○○同意後採尿送驗，結果檢驗出安
    非他命陽性反應，始查悉上情。
二、案經彰化縣警察局鹿港分局報請台灣彰化地方法院檢察署檢察官偵查起訴。
    理  由
一、訊據被告甲○○，矢口否認有前揭犯行，辯稱：伊自前次接受觀察、勒戒處分後
    ，就未再施用安非他命，可能因他人於其房間內施用安非他命，伊回家後聞到，
    是其尿液方呈安非他命陽性反應云云。惟查，彰化縣警察局鹿港分局向本院聲請
    核發搜索票，於九十二年四月二日十七時許，前往被告位於彰化縣鹿港鎮○○里
    ○○路二四０號住處搜索，因在被告臥房床墊下發現不明注射針筒，經被告同意
    後採其尿液送驗，發現呈安非他命類之陽性反應（甲基安非他命８８４ｎｇ／ｍ
    ｌ  安非他命１７５ｎｇ／ｍｌ），此有詮昕科技股份有限公司九十二年五月十
    五日所出具之濫用藥物尿液檢驗報告乙紙附卷可稽；而常人如未吸用，其尿液應
    驗無甲基安非他命之陽性反應，倘有吸食者，約有百分之九十於九十六小時內，
    均可自尿液中排出，並驗有甲基安非他命之陽性反應，此有行政院衛生署藥物食
    品檢驗局八十一年二月八日（八一）藥檢壹字第一一五六號函可按，足見被告於
    九十二年四月二日或其前四日內某日，在某不詳處所，有施用第二級毒品安非他
    命一次無訛。至被告辯稱其可能係聞到他人所施用之安非他命云云，然從現有之
    文獻，並無吸入毒品「二手煙」（被動吸入）後，尿液中驗出該毒品之相關資料
    ，是其上開辯詞，顯屬事後卸責之詞，不足採信。又被告前因施用毒品案件，先
    後經本院裁定送觀察、勒戒後，均認無繼續施用毒品之傾向，由台灣彰化地方法
    院檢察署檢察官分別於九十年四月二十六日、九十一年六月十一日各以九十年度
    毒偵字第六０六號、九十一年度毒偵字第七五二號為不起訴處分確定，有被告刑
    案資料查註紀錄表及台灣高等法院被告前國前案紀錄表等附卷可參，本件被告於
    前開不起訴處分後五年內三犯毒品危害防制條例第十條之罪，事證明確，被告犯
    行洵堪認定，應依法論科。
二、核被告所為，係犯毒品危害防制條例第十條第二項之罪。其於施用毒品前持有安
    非他命之低度行為，應為施用之高度行為所吸收，不另論罪。爰審酌被告品行、
    智識程度、犯罪之動機，所生危害及犯罪後態度等一切情狀，量處如主文所示之
    刑，並諭知易科罰金之折算標準，以示儆懲。
據上論斷，應依刑事訴訟法第二百九十九條第一項前段，毒品危害防制條例第十條第
二項，刑法第十一條前段、第四十一條第一項前段，罰金罰鍰提高標準條例第二條，
判決如主文。
本案經檢察官鮑慧忠到庭執行職務。
中      華      民      國      九十二      年      九    月    十二    日
                                臺灣彰化地方法院刑事第二庭
                                    法      官  王義閔
右正本證明與原本無異。
如不服本判決，應於判決送達後十日內，向本院提出上訴狀( 須附繕本 )。
                                      法院書記官  詹國立
中      華      民      國      九十二      年      九    月    十五    日
毒品危害防制條例第十條
施用第一級毒品者，處六月以上五年以下有期徒刑。
施用第二級毒品者，處三年以下有期徒刑。


司法院資訊處製作；財團法人民間司法改革基金會備份。
